【裁判字號】    89,上易,63
【裁判日期】    890308
【裁判案由】    竊盜等
【裁判全文】
臺灣高等法院花蓮分院刑事判決            八十九年度上易字第六三號
    上訴人即被告  乙○○
    選 任辯護 人  林武順律師
右列上訴人即被告因竊盜等案件，不服臺灣臺東地方法院八十八年度易字第四九八號
八十八年十二月二十三日第一審判決，( 起訴案號：八十八年度偵字第二一五○、二
一九○號），提起上訴，本院判決如左：
    主  文
原判決關於乙○○部分撤銷。
乙○○連續竊盜，處有期徒刑壹年貳月，鑰匙壹把沒收。又共同偽造私文書，足以生
損害於他人，處有期徒刑捌月，偽造之簽帳單上「丙○○」署押沒收。應執行有期徒
刑壹年捌月，鑰匙壹把及偽造之簽帳單上「丙○○」署押均沒收。
    事  實
一乙○○於民國( 下同 )八十八年八月十五日晚上九時許，意圖為自己不法之所有，
  基於概括犯意，在臺東縣太麻里鄉大王村大王二七六之四號前，以自備之鑰匙乙把
  ，竊取江興泰所有之車號ＰＲＷ─６７３重型機車，得手後供己乘用。又於同年月
  十六日凌晨零時三十分許，騎乘上開竊得之機車至臺東市○○路二十四巷二十三號
  其兄甲○○之住處前，見甲○○所有車號ＰＶＪ─７０２之重型機車未卸鑰匙，即
  予竊取，得手後並將上開ＰＲＷ─６７３重型機車丟棄現場。復於同年月十七日晚
  上九時許，在臺東市○○路○段四一一號前，向丙○○借得ＰＴＭ─８０９之重型
  機車，迨其交付鑰匙後，竊取該車置物箱內丙○○所有之匯豐銀行信用卡一張（卡
  號５４９３─４１０１─１２２２─８９０４）、新臺幣（下同）四百元及尤如文
  機車駕照乙張。得手後，另行起意，夥同高英花( 已判刑確定 )基於意圖共同為自
  己不法所有之犯意聯絡，於同日下午五時二十分許，持上開匯豐銀行信用卡至位於
  臺東市○○路一八六號「金葉銀樓」購買黃金項鍊二條、墜子乙個，共值四萬五千
  元，並假冒丙○○名義，施用詐術，由高英花偽造「丙○○」署押於簽帳單之私文
  書後，持向該特約商店核對持卡人身份，足以生損害匯豐銀行、特約商店確認持卡
  人身份之正確性及丙○○，並使上述商店陷於錯誤，而詐得上開金飾。二人並立即
  持竊得之尤如文機車駕照至臺東市○○路一七一號，向不知情之唐秀欽所經營之「
  天珍銀樓」變賣上開黃金項鍊、墜子，得款三萬零二百五十元，高英花並分得其中
  五千元。嗣於同年八月十八日下午四時十分許，在臺東市○○路○段永豐餘紙廠前
  為警查獲，並扣得乙○○所有之鑰匙乙把、偽造「丙○○」署押之簽帳單乙紙、金
  葉銀樓保單二紙及天珍銀樓金飾買入登記簿。
二案經江興泰、甲○○訴由臺東縣警察局臺東分局報請臺灣臺東地方法院檢察署檢察
  官偵查起訴。
    理  由
一上訴人即被告乙○○已於原審及本院審理中坦承右開竊取被害人江興泰所有機車及
  於警訊及偵審中坦認右開竊取被害人丙○○所有之匯豐銀行信用卡、四百元及尤如
  文機車駕照，得手後夥同高英花持竊得之信用卡冒刷之事實，惟否認有竊取告訴人
  即被害人甲○○之機車，辯稱：伊有告知父親呂銘宗後，始將伊兄甲○○之機車騎
  走云云。然查右揭事實業據被害人江興泰、甲○○、被害人丙○○於警訊或偵查中
  指訴甚詳，並經證人呂銘宗、唐秀欽於警訊及偵查中證述屬實，呂銘宗證稱：被告
  牽走甲○○之機車，並未告知伊等語，此外，復有扣案之被告乙○○所有之鑰匙乙
  把、偽造「丙○○」署押之簽帳單乙紙、金葉銀樓保單二紙及天珍銀樓金飾買入登
  記簿及贓證物品保領據三紙足憑。被告所辯乃卸責之詞，不足採信，犯行洵堪認定
  。
二核被告乙○○所為，係犯刑法第二百十六條、第二百十條行使偽造私文書及第三百
  三十九條第二項詐欺得利罪，被告等於簽帳單上偽造署押之行為係偽造私文書之部
  分行為，而其偽造後持以行使，偽造之低度行為為行使之高度行為所吸收，均不另
  論罪，又行使偽造私文書罪與詐欺得利罪間，有方法結果之牽連關係，依刑法第五
  十五條之規定從一重之行使偽造私文書罪處斷。被告與高英花間就此部分之行為有
  犯意聯絡及行為分擔，核屬共同正犯。被告又另犯刑法第三百二十條第一項之竊盜
  罪，其先後三次竊盜行為，時間緊接，犯罪構成要件相同，顯係基於概括犯意反覆
  為之，應依連續犯規定論以一罪，並加重其刑，又所犯連續竊盜罪與行使偽造私文
  書罪間，犯意各別，犯罪構成要件亦不相同，應分論併罰。原審予以論罪科刑，固
  非無見，惟本件原判決以被告乙○○前有竊盜及違反槍彈藥刀械管制條例前科及
  另案強盜罪審理中，足見其素行不良，又連續犯本件三次竊盜，顯見已具有犯罪之
  習慣，併依竊盜犯贓物犯保安處分條例第三條第一項第一款之規定，宣告於刑之執
  行前令入勞動場所強制工作云云。然查被告乙○○所犯竊盜及違反槍彈藥刀械管
  制條例前科，均為七十九年間所犯，而所涉強盜案件，不僅經確定判決( 本院八十
  八年度上訴字第三五八號 )以恐嚇取財罪論處，而且係本案發生後所為，足見原判
  決所為論列之基礎有所誤會。尤其，被告乙○○所犯本案罪行，情節尚屬輕微，犯
  罪所得更屬不多，尚難以其連續犯本件三次竊盜，遽認其已具有犯罪之習慣。此外
  ，被告乙○○家屬正與被害人匯豐銀行洽商賠償事宜，可望彌補犯罪所生損害，亦
  無再施以保安處分之必要。綜上所述，本件原判決對被告乙○○宣告強制工作，稍
  屬嚴苛，被告之上訴意旨指摘原判決不當，為有理由，應就此部分予以撤銷改判。
  審酌被告之犯罪動機、目的、手段及其品性、生活狀況、對被害人所生之危害、犯
  後態度等一切情狀，量處如主文第二項所示之刑，並定其應執行之刑。偽造之簽帳
  單上「丙○○」署押及扣案之乙○○所有供犯罪用鑰匙乙把，應依刑法第二百十九
  條及第三十八條第一項第二款宣告沒收之。
據上論斷，應依刑事訴訟法第三百六十九條第一項前段、第三百六十四條、第二百九
十九條第一項前段，刑法第二十八條、第五十五條後段、第五十六條、第三百二十條
第一項、第二百十六條、第二百十條、第三百三十九條第二項、第二百十九條、第五
十一條第五款、第三十八條第一項第二款，罰金罰鍰提高標準條例第一條前段，判決
如主文。
本案經檢察官崔紀鎮到庭執行職務
中    華    民    國      八十九      年      三        月      八      日
                            審判長法官  吳  鴻  章
                                  法官  林  德  盛
                                  法官  黃  永  祥
右正本證明與原本無異。
本件偽造文書部分如不服本判決，應於判決送達後十日內向本院提出上訴狀。其未
述理由者，並應於提出上訴狀後十日內向本院補提理由狀(須附繕本)。
其他部分不得上訴。
                                書記官  洪  瑞  河
中    華    民    國      八十九      年      三        月      八      日


司法院資訊處製作；財團法人民間司法改革基金會備份。
